Inventaris van het archief van de Onderwijsraad, (1919) 1939-1985 (1986)
Nationaal Archief, Den Haag
- Onderwijsraad per afdeling, C
  - Voortgezet onderwijs, C.2
    - Afdeling voor het Voortgezet Onderwijs en het Voorbereidend Wetenschappelijk Onderwijs1969-1978, 1978-1985, C.2.2
      - Het adviseren over de mogelijkheid tot handhaving van het eindexamenpakket bij de overgang van een VWO-school met ongedeelde structuur naar een school met een gedeelde structuur, 1976; 386; 1 omslag
      - Het adviseren over de ontwerpen voor een AMvB, houdende de regeling van eindexamens voor scholen voor laboratoriumpersoneel, met als bijlage een nota van toelichting, 1976; 387; 1 omslag
      - Het adviseren over een ontwerp van een AMvB, houdende de wijziging van het Besluit van de staatsexamendiploma's handvaardigheid, met als bijlage een nota van toelichting, 1976; 388; 1 omslag
      - Het adviseren over het KB van 23 juli 1977 (Stb. 1968, 388) inzake het wijzigen van het INAS-opleidingmodel om de doorstroming van de leerlingen naar de verplegende en de verzorgende beroepen te bevorderen, 1976; 389; 1 omslag
      - Het adviseren over een ontwerp van de Wet tot wijziging van artikel 49 van de WVO, alsmede de Besluiten Buitengewoon Onderwijs en vormingswerk voor jeugdigen, met als bijlage een nota van toelichting, 1976; 390; 1 omslag
      - Het adviseren over het KB van 2 november 1976 (Stb. 606) inzake het wijzigen van het Besluit MAVO-HAVO-VWO vanwege budgettaire aanpassingen, 391; 1 omslag
      - Het adviseren over het rapport "Onderwijsonderzoek in Nederland", opgesteld door de Verkenningscommissie Onderwijsresearch in opdracht van het Ministerie, met bijlage, 1976-1977; 392; 1 omslag
      - Het adviseren over een ontwerp van de Wet tot wijziging van de Overgangswet WVO, met als bijlage een memorie van toelichting, 1976-1977; 393; 1 omslag
      - Het adviseren over de wijziging van de Besluiten MAVO-MMO-MEAO-MHNO-HAVO-VWO van 1975 (Stb. 778) inzake het terugbrengen van het aantal wekelijkse lessen van 33 naar 30, 1976-1977; 394; 1 omslag
      - Het adviseren over het KB van 9 december 1977 (Stb. 679) inzake de wijziging van het eindexamenbesluit LBO en het eindexamenbesluit MHNO, 1976-1978; 395; 1 omslag
      - Het adviseren over voorlopige schoolexperimenteerplannen voor het schooljaar 1977-1978, met bijlagen waaronder "Het negende advies inzake het innovatieproces middenschool: voorlopige school-experimenteerplannen 1977-1978", opgesteld door de Innovatie Commissie Middenschool, 396; 1 omslag
      - Het adviseren over de Bekostigingsbeschikking Stichting Proefprojecten Open School, 1977; 397; 1 omslag
      - Het adviseren over een ontwerp AMvB tot wijziging van het Besluit HAVO-MAVO-VWO van 1967 (Stb. 526), met nota van toelichting, 1977; 398; 1 omslag
      - Het adviseren over twee KB's van 2 mei 1977 (Stb. 1972, 96 en 97), houdende de intrekking van het Eindexamenbesluit lerarenopleiding technisch onderwijs en het eindexamenbesluit pedagogisch onderwijs en aanwijzing artikel 29, lid 2 laatste volzin van de WVO, 399; 1 omslag
      - Het adviseren over een concept van de Beschikking houdende de instelling van een Centraal Onderwijsoverleg, omvattende een Centrale Overlegraad en vijf sectorraden, 1977-1979; 400; 1 omslag
      - Het adviseren over wijzigingsbesluiten voor de eindexamens, 1977-1980; 401-412; 12 omslagen
        - VWO-HAVO-MAVO, ontwerpbesluit eindexamen 1976, 401
        - VWO-HAVO-MAVO, natuurkunde 1976, 402
        - VWO, gedragswetenschappen 1976, 403
        - MAVO, moderne vreemde talen 1976, 404
        - VWO, Russisch 1977, 405
        - VWO, expressievakken 1977, 406
        - HAVO-MAVO, expressievakken 1977, 407
        - MAVO, natuur- en scheikunde 1977, 408
        - VWO-HAVO-MAVO, geschiedenis en staatsinrichting 1978, 409
        - VWO-HAVO-MAVO, beperking van het aantal eindexamenonderwerpen 1978, 410
        - MAVO, wiskunde en handelskennis, aantal zittingen van het centraal schriftelijk eindexamen 1978-1980, 411
        - MAVO, handelskennis 1979, 412
      - Het adviseren over de wijziging van besluiten, 1977-1981; 413-429; 17 omslagen
        - Besluit VWO-HAVO-MAVO 1969, 413
        - MB van 24 mei 1978 over het vaststelling van het C-programma voor het schooljaar 1978-1979, daarbij gelet op artikel 3, tweede lid van het Eindexamenbesluit LBO (Stb. 1976, 31), met bijlagen waaronder het C-programma etaleren LMO 1977-1978, 414
        - KB van 24 november 1978 (Stb. 650) inzake het wijzigen van het Besluit van bekostiging WVO van 1968 (Stb. 639), met als bijlage de nota van toelichting 1978, 415
        - KB van 30 januari 1980 (Stb. 55) inzake het wijzigen van het Besluit avondscholen VWO-HAVO-MEAO van 1979 (Stb. 188), met als bijlage de nota van toelichting 1978, 416
        - KB van 20 september 1978 (Stb. 546) inzake het wijzigen van het Eindexamenbesluit MHNO van 1973 (Stb. 39), met als bijlage de nota van toelichting 1978, 417
        - KB van 29 juli 1978 (Stb. 424) inzake het aanwijzen van avondscholen voor MEAO als scholen waarvoor het bevoegd gezag de eindexamenregeling vaststelt, met als bijlage de nota's van toelichting 1978, 418
        - KB van 24 november 1978 inzake de hernieuwde regeling van de staatsexamens VWO-HAVO-MAVO (Stb. 1967, 387), met retroacta 1978, 419
        - KB van 14 december 1979 inzake het wijzigen van het Besluit MHNO van 1968 (Stb. 388) en het eindexamenbesluit MHNO van 1968 (Stb. 39), met als bijlage de nota van toelichting 1978-1979, 420
        - KB van 20 maart 1979 (Stb. 189) inzake het wijzigen van het Besluit eindexamens VWO-HAVO-MAVO van 1974 (Stb. 724) en de regeling van de eindexamens aan avondscholen en de dag-avondscholen voor HAVO of MAVO, alsmede het KB van 12 april 1979, met als bijlage de nota van toelichting 1978-1979, 421
        - Eindexamenbeschikking MHNO van 17 juni 1974, met bijlagen 1979, 422
        - Concept wijziging van de Eindexamenbeschikking MHNO van 1973 (Stb. 39), afdeling kostuumnaaien en het vak handelskennis, met bijlagen 1979, 423
        - KB van 3 september 1979 inzake het wijzigen van het Besluit MHNO van 1968 (Stb. 338) 1979, 424
        - KB van 17 december 1973 (Stb. 620) tot uitvoering van artikel 24, derde lid van de Wet op het Voortgezet Onderwijs 1979-1980, 425
        - Besluit van 26 oktober 1967 inzake dagscholen VWO-HAVO-MAVO inzake het integraal vierjarig maken van het MAVO 1980, 426
        - KB van 16 mei 1978 (Stb. 148) inzake het wijzigen van het reglement examens middelbare akten 1959, met als bijlage de nota's van toelichting 1980, 427
        - Ontwerpbesluit tot wijziging van het eindexamenbesluit MHNO van 1973 (Stb. 39) 1980, 428
        - Ontwerpbesluit tot wijziging van de Beschikking experimenteel eindexamen VWO expressievakken, met bijlagen 1981, 429
      - KB van 7 december 1973 (Stb. 620) inzake het aanwijzen ingevolge artikel 29, tweede lid laatste volzin WVO, met bijlagen, 1978; 430; 1 omslag
      - Het adviseren over de concept beleidsnotitie "Twaalfde ICM advies" inzake de evaluatie van de middenschoolexperimenten, met als bijlage de concept beleidsnotitie, opgesteld door de Innovatiecommissie Middenschool in opdracht van het Ministerie, 1978, 1978-1980; 431; 1 omslag
      - Kanttekeningen van Centraal Bureau voor het Katholiek Onderwijs aan de Onderwijsraad over het voorstel van Kamerleden tot wijziging van de Wet op het Voortgezet Onderwijs en van de Wet op het leerlingwezen met betrekking tot de medezeggenschap van personeel, leerlingen en ouders, 1978-1981; 432; 1 omslag
      - Het adviseren over een voorstel van de Stuurgroep Mavo Project inzake de "herkansing-in-beide-richtingen" bij de eindexamens van de MAVO-projectscholen, met bijlagen, 1979; 433; 1 omslag
      - Verzoek om advies van de staatssecretaris inzake het KB van 21 mei 1979 (Stb. 1967, 387) betreffende het aanwijzen van een aantal scholen en afdelingen waarvan het bevoegd gezag de regeling van het eindexamen LTO vaststelt, met bijlagen, 434
      - Het adviseren over de invoering van een centraal schriftelijk examen voor de vakken geschiedenis en staatsinrichting, 1979; 435; 1 omslag
      - Het adviseren over drie wijzigingen in de Regeling nieuwe lerarenopleiding, 1979; 436; 1 omslag
        5.063-0217-01 Onderwijsraad
      - Stukken van de Centrale Commissie ter zake van het Ontwikkelingsplan voor het Voortgezet Onderwijs (OPVO) inzake een nieuwe vormgeving van het Voortgezet Onderwijs, 1979-1980; 437-438; 1 omslag en 1 pak
        - Advies en correspondentie met de Minister 1979, 437; 1 omslag
        - Notulen 1980, 438; 1 pak
      - Het adviseren over de beschikking van 7 juli 1981 tot wijziging van de Vrijstellingsbeschikking van 12 juni 1979 inzake de vrijstellingen bij staatsexamens ten behoeve van afgewezen eindexamenkandidaten van dagscholen voor HAVO en VWO, 1979-1981; 439; 1 omslag
      - Het adviseren over het KB van 9 april 1981 (Stb. 241), houdende de wijziging van de Wet op het Voortgezet Onderwijs inzake de nascholing en applicatie van het onderwijspersoneel, 1979-1981; 440; 1 omslag
      - Het adviseren over de wijzigingen van wetten, 1979-1985; 441-448; 2 stukken en 8 omslagen
        - Wet op het Voortgezet Onderwijs en de Overgangswet WVO inzake een verhoging van de stichtingsnormen 1969, 441
          Interimadvies
        - Wet op het Kleuteronderwijs, de Lager Onderwijswet 1920, de Wet op het Voortgezet Onderwijs en de Wet op het Leerlingwezen, laatstelijk gewijzigd in 1974 (Stb. 564) vanwege de terugloop van leerlingen 1979, 442
        - Ontwerp van wijziging van de Wet op het Voortgezet Onderwijs van 1967 (Stb. 387) inzake de beëindiging van de bekostiging 1979, 443
        - Wet op het Voortgezet Onderwijs, laatstelijk gewijzigd in 1967 (Stb. 387) inzake het integraal vierjarig maken van het MAVO 1979-1980, 444
        - Wet op het Voortgezet Onderwijs, laatstelijk gewijzigd in 1967, (Stb. 387) inzake het plan van scholen 1980-1985, 445
        - Het wijzigen van de staatsexamenprogramma's wiskunde MAVO-HAVO-VWO 1981, 446; 2
          stukken
        - Het wijzigen van het staatsexamenprogramma klassieke talen 1981, 447
        - Het wijzigen van de examenprogramma's geschiedenis en staatsinrichting (Stb. 143) voor de MAVO-HAVO-VWO 1981, 448
      - Het adviseren over het KB van 10 december 1980 (Stb. 659), houdende de wijziging van het Besluit avondscholen MEAO-MAVO-HAVO-VWO inzake het integraal driejarig avond-MAVO, 449; 1 omslag
      - Het adviseren over voorlopige toetsingscriteria voor het samenstellen van het leerplan voor de Hoger Beroepsonderwijs voor diëtetiek, 1980; 450; 1 omslag
        5.048-0270-01 Onderwijsraad.
      - Het adviseren over verlenging van bekostigingsbeschikkingen inzake nieuwe lerarenopleidingen, 1980; 451; 1 omslag
        5.062-0092-01 Onderwijsraad
      - Het adviseren over het invoeren van een centraal schriftelijk eindexamen geschiedenis en staatsinrichting MAVO-HAVO-VWO, 1980; 452; 1 omslag
      - Het adviseren over het ontwerp van de Wet houdende de wijziging van de Overgangswet WVO, alsmede een ontwerp van het Besluit tot wijziging van het Rechtspositiebesluit WVO, 1980; 453; 1 omslag
      - Het adviseren over een ontwerp van het Besluit tot wijziging van de besluiten op grond van de artikelen 119, eerste lid onder d, en 24, derde lid, van de WVO, met nota van toelichting, 1980-1981; 454; 1 omslag
      - Het adviseren over het concept van de beleidsnota ''Examens in het Voortgezet Onderwijs'', 1980-1981; 455; 1 pak
      - Het adviseren over een voorstel tot wijziging van het Examenbesluit leerlingwezen, 1980-1981; 456; 1 omslag
        5.048-0309-01 Onderwijsraad.
      - Het adviseren over het ontwerp van Wet tot invoering van het Middelbaar Welzijns- en Nijverheidsonderwijs, met als bijlage een memorie van toelichting, 1980-1982; 457; 1 omslag
      - Het wijzigen van het Eindexamenbesluit avondscholen HAVO-MAVO-VWO in verband met het volledig vierjarig worden van het MAVO met twee eindniveaus per vak, 1981; 458; 1 omslag
      - Het adviseren over de vervanging van de achtste vakregeling door een ruimere voorziening en met betrekking tot de mogelijkheid van toetsing in een extra vak voor het AVO-VWO, 1981; 459; 1 omslag
      - Het adviseren over het KB van 28 juli 1981 (Stb. 495) inzake de regeling van het aantal leraarlessen bij het Voortgezet Onderwijs, 460; 1 omslag
      - Het adviseren over de keuze-onderwerpen eindexamen natuurkunde VWO, ontworpen door de projectgroep van de Vrije Universiteit te Amsterdam, 1981; 461; 1 omslag
      - Het adviseren over een verzoek van de Adviescommissie voor Leerplanontwikkeling (ACLO) inzake de toepassing van artikel 51, lid 2 van het Eindexamenbesluit dagscholen MAVO-HAVO en VWO betreffende het verkrijgen van toestemming tot het doen samenstellen van afwijkend HAVO-examen natuurkunde voor het schooljaar 1981-1982, 462; 1 omslag
      - Het adviseren over de ontwerpbeschikking en ontwerpcirculaire ten behoeve van ''gericht schrijven'' HAVO en VWO, 1981-; 463; 1 omslag
      - Het adviseren over de wijziging van het Reglement voor rijksscholen VWO-HAVO-MAVO van 1973 (Stb. 158) inzake het schoolwerkplan en de bevordering van leerlingen, 1981; 464; 1 omslag
      - Het adviseren over een ontwerp van het Besluit tot wijziging van de Wet op het Voortgezet Onderwijs, houdende de invoering van opleidingsscholen voor leraren van het Basisonderwijs, met de Memorie van Toelichting, 1981-1982; 465; 1 omslag
      - Het adviseren over het KB van 7 oktober 1982 (Stb. 576) tot wijziging van het Eindexamenbesluit dagscholen VWO-HAVO-MAVO van 1979 (Stb. 190) inzake de aflegging van het eindexamen van het integraal vierjarig MAVO op twee niveaus per vak, 1981-1982; 466; 1 omslag
      - Het adviseren over de bijlage behorende bij de Overgangswet Voortgezet Onderwijs, 1981-1982; 467; 1 omslag
      - Het adviseren over het KB van 14 juni 1982 (Stb. 355) inzake de wijziging van de leraarlessenformule voor avondscholen voor MAVO in het Besluit avondscholen VWO-HAVO-MAVO-MEAO van 1979 (Stb. 188), 1981-1982; 468; 1 omslag
      - Het adviseren over het KB van 8 oktober 1982 (Stb. 577) tot wijziging van het Eindexamenbesluit avondscholen VWO-HAVO-MAVO van 1979 (Stb. 189) en het Besluit staatsexamens voor dit onderwijs van 1978 (Stb. 623) inzake het afleggen van het eindexamen MAVO op twee niveaus per vak, 1981-1982; 469; 1 omslag
      - Het adviseren over de b2-stelopdracht voor het Voortgezet Onderwijs, 1972-1975; 470-471; 2 omslagen
        - over de toepassing van artikel 51 tweede lid van het Besluit eindexamens VWO-HAVO-MAVO (Stb. 1970, 151) inzake de b2-stelopdracht Nederlands voor het VWO, met als bijlage het verslag "Het alternatieve opstel", samengesteld door de vakgroep begeleiding VWO-experiment Nederlands 'Eigen Zorg' 1972, 470
        - over de uitbreiding van het experiment met de b2-stelopdracht 'Gericht schrijven' naar scholen voor HAVO, met als bijlage het verslag "Anders opstellen", samengesteld door de Vakgroep begeleiding VWO-experiment Nederlands 'Eigen Zorg' 1972-1975, 471
  - Middelbaar beroepsonderwijs en volwassenenonderwijs, C.3
    - Afdeling Vakonderwijs, C.3.1
      - Het adviseren over de oprichting en instandhouding van een ambachtsschool in de gemeente Rheden, met bijlagen, 1952-1954; 472; 1 omslag
      - Het adviseren over de plaats van het uitgebreid technische onderwijs als een vorm van uitgebreid Lager Nijverheidsonderwijs tussen het Lager en het Middelbaar Nijverheidsonderwijs, met bijlagen, 1952-1954; 473; 1 omslag
        5.048-0338-01 Onderwijsraad.
      - Het adviseren over de toepassing van artikel 25, lid 6 van de Wet op het Nijverheidsonderwijs inzake de goedkeuring van een leerplanwijziging, 1954-1955; 474; 1 omslag
        5.069A-0049-01 Onderwijsraad
      - Het adviseren over een ontwerp van het Eindexamenbesluit Nijverheidsonderwijs, 1958; 475; 1 omslag
      - Het adviseren over de spreiding van de uitbreiding van technische scholen (proeve van een UTS-plan), 1961-1965; 476; 1 omslag
      - Het adviseren over een ontwerp van het Besluit tot wijziging van het Bevoegdhedenbesluit Nijverheidsonderwijs 1955, 1964-1966; 477-478; 2 omslagen
        - 1964, 477
        - ontwerp van het Besluit tot wijziging van het Examengeldbesluit N-akten 1966, 478
      - Het adviseren over het leerplan en spreidingsplan van de opleiding tot apothekersassistenten, 1966; 479; 1 omslag
    - Afdeling voor het Technisch Beroepsonderwijs en het Landbouwonderwijs, C.3.2
      - Het adviseren over de nota betreffende de spreiding van uitgebreid technische scholen (Proeve van een UTS-plan), met bijlagen, 1961-1962; 480; 1 omslag
      - Het adviseren over het Besluit Lager Landbouwonderwijs (KB van 8 juli 1968, Stb. 403) inzake voorschriften voor het onderwijs aan dagscholen voor dit onderwijs, 481; 1 omslag
      - Het adviseren over een ontwerp van het Eindexamenbesluit Lager Landbouwonderwijs met bijbehorende nota van toelichting, met bijlagen, 1971-1972; 482; 1 omslag
      - Het adviseren over een aantal Rijksvoorschriften voor de subsidiëring van land- en tuinbouwcursussen en van tuinbouwvakscholen inzake voorschriften omtrent de inrichting van het onderwijs op deze cursussen en scholen, 1971-1980; 483; 1 omslag
      - Het adviseren over het ontwerp Besluit tot wijziging van het Besluit Lager Landbouwonderwijs, 1972; 484; 1 omslag
      - Het adviseren over de schoolexperimenteerplannen, 1976-1977; 485-486; 2 omslagen
        - van de Middenschool en de Lagere Technischeschool Nijswiller 1976-1977, 485; 1 omslag
        - R.K. L.t.s te Heythuysen 1976-1977, 486; 1 omslag
      - Het adviseren over het KB van 14 november 1978 (Stb. 631) inzake de inrichting van de toelating tot het Middelbaar Technisch Onderwijs, met nota van toelichting, 1977; 487; 1 omslag
      - Het adviseren over het ''Rapport van de structuur commissie opleidingen leraren technische vakken'', 1978-1982; 488; 1 omslag
      - Het adviseren over de nota "Vernieuwing van de opleidingen van onderwijsgevenden in het landbouwonderwijs" inzake de vernieuwing van tweede- en derdegraads landbouwkundige lerarenopleidingen, 1980; 489; 1 omslag
      - Het adviseren over het KB van 20 januari 1982 (Stb. 32) tot wijziging van het Besluit MTO van 1978 (Stb. 631) inzake de lessentabel van de afdeling optiek, 1981-1982; 490; 1 omslag
    - Afdeling voor het Middenstands-, het Economisch- en het Administratief Onderwijs, C.3.3
      - Het adviseren van de minister over de beëindiging van de bekostiging van middelbare scholen, 1968; 491-496; 6 omslagen
        5.048-0220-01 Onderwijsraad.
        - Detailhandel te Winschoten 1968, 491
        - Stichting RK Huishoudschool St. Anna te Uden 1968, 492
        - Openbare scholengemeenschap Osdorp te Amsterdam 1968, 493
        - Johanna Westermanschool te 's Gravenhage 1968, 494
        - Algemeen Christelijke school voor voorbereidend wetenschappelijk onderwijs te Den Helder 1968, 495
        - RK Stichting Opleiding voor de Detailhandel te 's-Hertogenbosch 1968, 496
      - Het adviseren over een ontwerp van de AMvB, krachtens artikel 29 van de Wet op het Voortgezet Onderwijs inzake het eindexamenbesluit van de dagscholen, 1969; 497-500; 4 omslagen
        - LHNO, met bijlagen waaronder een advies over ontwerp eindexamenbesluiten LHNO, LEAO en LMO 1969, 497
        - LEAO, met bijlagen 1969, 498
        - LMO 1969, 499
        - LTO 1969, 500
      - Het adviseren over het rapport "Samenvatting dag- avond Economisch en Administratief Onderwijs" inzake de inrichting van dit onderwijs, 1970; 501; 1 omslag
      - Het adviseren over het ontwerp van de AMvB tot wijziging van het Eindexamenbesluit HEAO (Stb. 1970, 352), 1971-1972; 502; 1 omslag
      - Het adviseren over de invoering van een experiment met vierjarig LEAO, 1972; 503; 1 omslag
        5.048-0453-01 Onderwijsraad.
      - Het adviseren over de opname van de RK Middelbare Informaticaschool te Breda over het plan van scholen 1973-1975, evenals de oprichting van een opleiding Middelbare Informatica, 1972; 504; 1 omslag
        5.069A-0218-01 Onderwijsraad
      - Het adviseren over de eindexamenbesluiten MMO,MEAO, VWO, HAVO en MAVO, 1972 - 1982; 505-506; 2 omslagen
        - MMO en -beschikking eindexamenprogramma MMO 1972, 505
        - Avondscholen MEAO (KB van 30 augustus 1982, Stb. 504) tot wijziging van het Besluit dagscholen MEAO van 1968 (Stb. 390), het Eindexamenbesluit dagscholen MEAO van 1971 (Stb. 670) en het Besluit avondscholen VWO-HAVO-MAVO-MEAO van 1979 (Stb. 188), alsmede de regeling van het eindexamen aan avondscholen voor MEAO 1982, 506
      - Verslagen van een tweetal besprekingen tussen de voorzitter van de zevende afdeling van de Onderwijsraad, de pDG voor het onderwijs van het ministerie, de commissie Modernisering Leerplan Wiskunde en de subcommissie Wiskunde en Informatica bij het Hoger Onderwijs inzake het Hoger Informatica Onderwijs en Bedrijfsinformatica Onderwijs, 1973; 507; 1 omslag
      - Het adviseren over een aantal verzoeken tot erkenning van een instelling voor schriftelijk onderwijs op grond van de Wet tot erkenning van dit onderwijs van 1972, 1973-1982; 508-510; 3 omslagen
        5.048-0146-01 Onderwijsraad.
        - Deel 1 1973-1982, 508
        - Deel 2 1973-1982, 509
        - Deel 3 1973-1982, 510
      - Het adviseren over een ontwerp circulaire inzake de inrichting van het avond-MEAO, 1974-1976; 511; 1 omslag
      - Het adviseren over het "Interimrapport MEAO" en het "Eindrapport keuzevakken MMO" inzake de inrichting van het MEAO en MMO, met als bijlage de rapporten, 1976-1977; 512; 1 omslag
      - Het adviseren over een ontwerp van het Besluit tot wijziging van het KB van 15 augustus 1949 (Stb. J407) inzake de regeling van het examen voor het staatspraktijkdiploma voor bedrijfsadministratie, 1977-1978; 513; 1 omslag
      - Het adviseren over de invoering van de differentiatie toerisme MEAO aan volgscholen, 1978; 514; 1 omslag
      - Het adviseren over de concept beleidsnotitie ondernemersonderwijs inzake beleidsvoornemens ten dienste van de Vaste Commissies van Onderwijs en Wetenschappen en Midden- en Kleinbedrijf van de Tweede Kamer, 1980; 515; 1 omslag
      - Het adviseren over de circulaire MMO-Branche Differentiatie van 23 juni 1981 inzake de inrichting van deze opleiding, 1981-1982; 516; 1 omslag
    - Afdeling Lager en Middelbaar Beroepsonderwijs, C.3.4
      - Het adviseren over het Besluit Middelbaar Huishoud- en Nijverheidsonderwijs (KB van 10 juli 1968, Stb. 388) inzake voorschriften voor dit onderwijs, 517; 1 omslag
      - Het adviseren over het ontwerp AMvB inzake eindexamen Middelbaar Huishoud- en Nijverheidsonderwijs, 1969; 518; 1 omslag
      - Het adviseren over de toekenning van gelden ten behoeve van het leerlingwezen, 1970-1973; 519-520; 2 omslagen
        5.048-4307-01 Onderwijsraad.
        - voor de Stichting landelijk orgaan ter bevordering van de beroepsvorming in de detailhandel te 's-Gravenhage 1970-1971, 519
        - voor de Stichting tot bevordering en instandhouding van een leerlingstelsel in het Goederen- en Personenvervoer over de weg te Rijswijk 1970-1973, 520
      - Het adviseren over de beleidsombuigende maatregelen voor de sectoren van het Lager en Middelbaar Beroepsonderwijs, met bijlagen, 1972; 521; 1 omslag
      - Het adviseren over het experimenteerplan participatieonderwijs alsmede verslagen en notulen, 1972 - 1973; 522; 1 omslag
        5.069A-0109-01 Onderwijsraad
      - Het adviseren over de Interimregeling eindexamen vierjarig LEAO, 1974-1975; 523; 1 omslag
      - Het adviseren over de discussienota ''De toekomstige structuur van het laboratoriumonderwijs'', 1978; 524; 1 omslag
      - Het adviseren over de concept beleidsnotitie "Onderwijskundige voortgang proefprojecten kort-MBO", 1980; 525; 1 pak